臺灣高等法院臺中分院民事裁定　　　　　 96年度抗字第225號
抗　告　人　　丙○○
送達代收人　　甲○○
上列抗告人因與相對人乙○○間合夥財產分配利益等事件，對於
中華民國96年3月30日臺灣臺中地方法院96年度補字第371號所為
裁定提起抗告，本院裁定如下：
    主  文
抗告駁回。
抗告程序費用由抗告人負擔。
    理  由
一、按抗告人以相對人乙○○為被告向原法院提起訴訟，聲明請
    求：(一)相對人應協同伊結算合夥於民國96年2月14日之財產
    狀況。(二)相對人應將台中市○區○○段89、96地號土地二筆
    及其上門牌號碼台中市○○路○段312號2樓（建號370號）、
    3樓（建號371號）、4樓（建號372號）、5樓（建號373號）
    等建物四筆（另含公設建號383號應有部分一百分之二十）
    二分之一產權移轉登記予伊。(三)相對人應返還伊新台幣（下
    同）3,388,953元，及自起訴狀繕本送達翌日起至清償日止
    按週年利率百分之五計算之利息。並主張兩造合夥投資而由
    相對人出名向訴外人江燻庭購買上開土地及建物之買賣價金
    為19,725,000元。原法院因而裁定：「原告與被告乙○○間
    合夥財產分配利益等事件，原告起訴未據繳納裁判費，查本
    件訴訟標的金（價）額，依原告主張得受分配之合夥利益（
    包括：買賣標的物價金00000000元二分之一即0000000元，
    及其餘利益0000000元）核定為13,251,453元，應徵第一審
    裁判費128,688元。茲依民事訴訟法第249條第1項但書之規
    定，限原告於收受本裁定送達5日內補繳，逾期不繳，即駁
    回其訴」，經核並無不合。
二、抗告意旨雖略以：相對人以上開土地及建物共同擔保，向銀
    行設定數筆抵押合計為30,020,000元，縱伊取回上開土地及
    建物二分之一產權，原設定抵押權仍不受影響，伊應承擔一
    半即15,010,000元，已逾原法院核定利益13,251,453元。因
    其抵押權擔保債權高於伊所得分配之利益，故應屬民事訴訟
    法第77-12條所定「訴訟標的之價額不能核定」之情形，自
    應依該條規定「以第466條所定不得上訴第三審之最高利益
    額數加十分之一」定本案訴訟標的金額為165萬元，是伊應
    繳裁判費應為17,335元云云。惟按「訴訟標的之價額，由法
    院核定。核定訴訟標的之價額，以起訴時之交易價額為準；
    無交易價額者，以原告就訴訟標的所有之利益為準」，民事
    訴訟法第77條之1第1、2項定有明文，抗告人提起本訴，其
    訴訟標的之價額既有交易價額（上開聲明第(二)項中之土地及
    建物之買賣價金數額）及抗告人就之所有之利益（上開聲明
    第(三)項中抗告人主張之相對人應給付金額）可為核定準據，
    自非民事訴訟法第77條之12所定「訴訟標的之價額不能核定
    」之情形，抗告人主張應依該條規定核定本案訴訟標的金額
    及其應繳之裁判費數額，自非可採。至若抗告人於本案勝訴
    而取得上開土地及建物二分之一產權，因抵押權人實行抵押
    權，致抗告人因負擔與其實無關聯之債務而受損，亦係抗告
    人是否另向設定抵押之相對人求償之問題，與本件訴訟標的
    價額之酌定無涉，抗告人以此指摘原法院裁定不當，聲明請
    求撤銷原裁定，並非有理。
三、據上論結，本件抗告為無理由，依民事訴訟法第495條之1第
    1項、第449條第1項、第95條、第78條，裁定如主文。
中　　華　　民　　國　　96　　年　　4 　　月　　30　　日
                  民事第三庭    審判長法　官　陳照德
                                      法　官  蔡王金全
                                      法　官  朱　樑
以上正本係照原本作成。
再為抗告應以適用法規顯有錯誤為理由，並經本院之許可，該許
可以原裁定所涉及之法律見解具有原則上之重要性者為限。
如提起再抗告者應於裁定送達後十日內向本院提出抗告理由狀（
須按照他造人數附具繕本）並繳納抗告裁判費新臺幣壹仟元，同
時委任律師或具有律師資格之關係人為代理人。
                                      書記官　陳俞豪
中　　華　　民　　國　　96　　年　　5 　　月　　1 　　日
                                                      Ｃ
